【裁判字號】    92,毒抗,439
【裁判日期】    920926
【裁判案由】    毒品危害防制條例
【裁判全文】
臺灣高等法院刑事裁定                          九十二年度毒抗字第四三九號
    抗  告  人
    即  被  告  甲○○
右抗告人因違反毒品危害防制條例案件，經檢察官聲請強制戒治，不服臺灣新竹地方
法院九十二年度毒聲字第五七三號，中華民國九十二年七月三十一日裁定（聲請案號
：臺灣新竹地方法院檢察署九十二年度聲戒字第二四四號），提起抗告，本院裁定如
左：
    主  文
抗告駁回。
    理  由
一、按犯施用第一級、第二級毒品罪，經觀察、勒戒後，無繼續施用毒品傾向者，應
    由檢察官為不起訴之處分，於前開不起訴之處分裁定後，五年內再犯第十條之罪
    者，經觀察、勒戒後，認有繼續施用毒品之傾向或三犯以上者，應由檢察官聲請
    法院裁定先令入戒治處所施以強制戒治。毒品危害防制條例第二十條第二項、第
    三項分別定有明文。
二、原審法院認抗告人即被告甲○○前因施用毒品，第一次施用毒品，經觀察、勒戒
    後，認無繼續施用毒品之傾向，由台灣新竹地方法院檢察署檢察官為不起訴處分
    後，第二次因施用第二級毒品安非他命，經觀察、勒戒後，認有繼續施用毒品傾
    向者，先由檢察官聲請法院裁定令入戒治處所施以強制戒治，再向原審法院聲請
    簡易判決處刑，經原審法院以八十八年度易字第一○五二號判處有期徒刑八月確
    定。其強制戒治於民國八十九年八月二十日交付保護管束期滿。復於九十一年十
    月一日起至九十二年三月二十五日前四日內止，被告在新竹縣湖口鄉○○村○鄰
    ○○路○段四二八巷三十七號住處等地，連續施用第二級毒品安非他命多次；另
    於九十二年三月二十五日前二十六小時內，在不詳地點，施用第一級毒品海洛因
    一次。嗣於九十一年十月三日晚間八時三十分許，為警在新竹縣湖口鄉○○路四
    五五號前查獲，經採集其尿液送驗結果，呈嗎啡及甲基安非他命陽性反應；又於
    九十二年三月二十五日上午十時二十分許，經臺灣新竹地方法院檢察署檢察官庭
    訊時，當庭採取被告尿液送驗，亦呈嗎啡及甲基安非他命陽性反應，有新竹縣衛
    生局尿液檢驗單、國防部憲兵司令部刑事鑑識中心鑑驗通知書及臺灣檢驗科技股
    份有限公司濫用藥物尿液檢驗報告在卷可稽，足認被告有施用第一、二級毒品海
    洛英及安非他命之行為，爰依毒品危害防制條例第二十條第三項但書之規定，依
    檢察官聲請，裁定將被告送戒治處所施以強制戒治。
三、抗告意旨略以：被告近因糖尿病、高血壓及肝硬化等疾病，目前在財團法人天主
    教湖口仁慈醫院看診觀察中，身體虛弱，需靜心療養。又因服用藥物致其尿液檢
    驗為陽性反應，被告並無施用毒品云云。
四、經查：被告前有多次施用毒品安非他命之記錄，經觀察、勒戒後，認無繼續施用
    毒品之傾向，經檢察官以八十八年度偵字第六０八號處分不起訴；復因施用第二
    級毒品案件，經觀察、勒戒後，認有繼續施用毒品之傾向，先送強制戒治，並經
    原審法院判處有期徒刑八月確定，其強制戒治業於八十九年八月二十日交付保護
    管束期滿，有不起訴處分書、判決書、臺灣新竹地方法院檢察署刑案資料查註紀
    錄表、全國施用毒品案件紀錄表及本院被告全國前案紀錄表等附卷可按。核被告
    本次施用毒品海洛因、安非他命，已達三犯毒品危害防制條例第十條之施用第一
    級、第二級毒品罪，依毒品危害防制條例第二十條第三項但書，毋庸先經裁定交
    付觀察勒戒，即得逕令入戒治處所施以強制戒治。被告雖罹患有高血壓等疾病，
    於法並不得免除強制戒治之處分。又國防部憲兵司令部刑事鑑識中心係以酵素免
    疫分析法（EMIT）、液相萃取（溶劑萃取）前處理法及氣相層析質譜分析法（
    GC/MS），而臺灣檢驗科技股份有限公司乃以EIA酵素免疫分析法初步檢驗，再以
    GC/MS氣相層析質譜儀法確認檢驗，均可排除偽陽性情事之發生，有法務部調查
    局第六處八十七年九月二十九日（八七）發技(一)字第八七○七四五七四號函在卷
    可據。被告尿液中既分別先後檢出有嗎啡及甲基安非他命反應，足認被告有連續
    施用第一級、第二級毒品之犯行，被告抗告所辯服用藥物所致乙節，未提出任何
    處方箋已證明其所述為真實，難以採信。原審法院依檢察官之聲請，裁定令入戒
    治處所施以強制戒治，於法並無不合。本件抗告為無理由，應予駁回。
五、據上論斷，應依刑事訴訟法第四百十二條，裁定如主文。
中    華    民    國      九十二      年       九      月     二十六    日
                            臺灣高等法院刑事第五庭
                                審判長法  官  曾  德  水
                                      法  官  楊  貴  雄
                                      法  官  趙  功  恆
右正本證明與原本無異。
不得再抗告。
                                      書記官  孫  佩  琳
中    華    民    國      九十二      年       九      月     二十六    日


司法院資訊處製作；財團法人民間司法改革基金會備份。
